臺灣士林地方法院民事裁定          100年度消債更字第125號
債  務  人  賴議方
代  理  人  陳學驊律師
上列當事人聲請更生事件，本院裁定如下：
    主  文
債務人賴議方自中華民國一百年十二月三十日下午五時起開始更
生程序。
命司法事務官進行本件更生程序。
    理  由
一、按債務人不能清償債務或有不能清償之虞，且無擔保或無優
    先權之債務總額未逾新臺幣（下同）1,200 萬元者，於法院
    裁定開始清算程序或宣告破產前，得向法院聲請更生，觀諸
    消費者債務清理條例第3 條、第42條第1 項規定自明。次按
    ，法院開始更生程序之裁定，應載明其年、月、日、時，並
    即時發生效力。法院開始更生或清算程序後，得命司法事務
    官進行更生或清算程序，必要時得選任律師、會計師或其他
    適當之自然人或法人一人為監督人或管理人，復為同條例第
    45條第1 項、第16條所明定。
二、聲請意旨略以：伊有不能清償債務情事，前已提出債權人清
    冊，以書面向最大債權金融機構之永豐商業銀行股份有限公
    司（下稱永豐銀行）請求協商，惟協商不成立。又伊無擔保
    或無優先權之債務總額未逾1,200 萬元，復未經法院裁定開
    始清算程序或宣告破產，爰向本院聲請更生等語。
三、經查，債務人所主張之上開事實，業據提出民國（下同）10
    0 年3 月至同年9 月年之薪資單（見本院卷第7 至9 頁）、
    與永豐銀行之前置協商不成立通知書（見本院卷第10頁）、
    財團法人金融聯合徵信中心當事人綜合信用報告之協商前置
    專用債權人清冊（見本院卷第19至20頁）、98至99年度綜合
    所得稅各類所得資料清單及財產歸屬資料清單（見本院卷第
    21至22頁）、勞工保險被保險人投保資料表（見本院第23至
    24頁）、租賃契約書（見本院卷第25至29頁）、全戶戶籍謄
    本（見本院卷第30頁）、生活支出繳費證明（見本院卷第62
    至83頁）及薪資轉帳帳戶存摺封面及內頁（見本院卷第91至
    94頁）等影本為證，核閱屬實，堪認為真正。次查，債務人
    現除每月薪資收入約3 萬7,583 元外，別無其他財產可供清
    償，以債務人陳報之債務總金額達465 萬9,793 元觀之，債
    務人之財產確不足履行全部債務，債務人主張有不能清償債
    務情事，當屬實在。此外，債務人復查無消費者債務清理條
    例第6 條第3 項、第8 條或第46條各款所定駁回更生聲請之
    事由存在，則債務人聲請更生，應屬有據。揆諸首開說明，
    應予開始更生程序，並命司法事務官進行本件更生程序。
四、爰裁定如主文。
中    華    民    國   100    年    12    月    28    日
                  民事第二庭  法      官  黃欣怡
上為正本係照原本作成。
本件不得抗告。
中    華    民    國   100    年    12    月    29    日
                              書  記  官  朱亮彰